【裁判字號】    98,審易,1426
【裁判日期】    980730
【裁判案由】    竊盜
【裁判全文】
臺灣高雄地方法院刑事判決            98年度審易字第1426號
公  訴  人  臺灣高雄地方法院檢察署檢察官
被      告  丙○○
上列被告因竊盜案件，經檢察官提起公訴（98年度偵字第14771
號），被告就被訴事實為有罪之陳述，經本院告知簡式審判程序
之旨，並聽取被告與公訴人之意見後，本院裁定進行簡式審判程
序，判決如下：
    主  文
丙○○犯攜帶兇器竊盜罪，累犯，處有期徒刑捌月。又犯竊盜罪
，累犯，處有期徒刑肆月。應執行有期徒刑拾月。
    事  實
一、丙○○前於民國95年間，因竊盜案件，經臺灣高等法院高雄
    分院以95年度上易字第759 號判處有期徒刑10月確定，嗣經
    裁定減刑為有期徒刑5 月，並於96年7 月16日執行完畢。詎
    丙○○仍不知悔改，竟分別基於意圖為自己不法所有之犯意
    ，先於98年1 月20日下午2 時許，騎乘車號318- EDY號重型
    機車，並攜帶其所有而客觀上得以危害人生命、身體可供兇
    器使用活動扳手1 支，行經高雄縣鳳山市○○街69巷5 號前
    ，見乙○○所有車號K33-677 號重型機車停放於該處，無人
    看管，認有機可趁，遂持上開活動扳手拆卸乙○○所有而裝
    設於該重型機車上之車牌，而竊取乙○○所有之機車車牌1
    面，得手後，將竊得之車牌1 面懸掛於自己所騎乘之車號31
    8- EDY號重型機車上。再於98年1 月22日下午4 時30分許，
    騎乘該已懸掛竊得車牌之機車，行經設於高雄市○○區○○
    路108 號之便利商店前，見甲○○所有車號HCT-416 號重型
    機車停放於該處，該機車置物箱未鎖，遂趁甲○○進入便利
    商店購物而疏未注意之際，徒手開啟該機車置物箱，竊取甲○○所有放置於該置物箱內之咖啡色皮夾1 個（內有現金新
    臺幣【下同】900 元及面額500 元之消費卷1 張），得手後
    ，丙○○騎乘機車離開現場，遭甲○○察覺，遂騎乘機車追
    逐丙○○，而在高雄市○○區○○路142 巷口，撞擊丙○○
    騎乘之機車，甲○○與丙○○均因而人車倒地，甲○○趁機
    取回遭丙○○竊得而放置於機車腳踏板之咖啡色皮夾，丙○○見狀，遂棄車逃逸。嗣經甲○○報警處理，警方在現場採
    集丙○○遺留之安全帽與礦泉水瓶上之指紋，始循線查獲上
    情。
二、案經高雄市政府警察局苓雅分局報告臺灣高雄地方法院檢察
    署檢察官偵查起訴。
    理  由
一、本件被告丙○○所犯係死刑、無期徒刑、最輕本刑為3 年以
    上有期徒刑以外之罪，其於準備程序中就被訴事實為有罪之
    陳述，經法官告知簡式審判程序之旨，並聽取公訴人及被告
    之意見後，本院依刑事訴訟法第273 條之1 第1 項之規定，
    裁定進行簡式審判程序。
二、訊據被告對於上揭時、地，攜帶兇器竊取乙○○之車牌1 面
    ，以及徒手竊取甲○○之咖啡色皮夾1 個等事實，均供承不
    諱，核與證人即被害人乙○○、甲○○證述情節相符，並有
    查獲照片12張、贓物認領保管單1 紙，以及刑事案件證物採
    驗紀錄表、內政部警政署刑事警察局鑑驗書、車籍查詢基本
    資料詳細畫面、高雄市政府警察局車輛尋獲電腦輸入單各1
    份在卷可稽，本案事證明確，被告上揭2 次竊盜犯行，均堪
    認定，應予依法論科。
三、按刑法第321 條第1 項第3 款之攜帶兇器竊盜罪，係以行為
    人攜帶兇器竊盜為其加重條件，此所謂兇器，其種類並無限
    制，凡客觀上足對人之生命、身體、安全構成威脅，具有危
    險性之兇器均屬之，且祇須行竊時攜帶此種具有危險性之兇
    器為已足，並不以攜帶之初有行兇之意圖為必要，最高法院
    79年臺上字第5253號著有判例可資參照。被告持以竊取被害
    人乙○○車牌之活動扳手1 支，為金屬製品，長約13公分，
    此經被告自承在卷，堪認被告持以行竊之活動扳手，材質堅
    硬，而足以危害人之生命、身體，依上開判例意旨，自屬兇
    器無訛。核被告所為，係犯刑法第321 條第1 項第3 款之攜
    帶兇器竊盜罪、同法第320 條第1 項之普通竊盜罪。被告所
    犯上開加重竊盜與普通竊盜犯行，犯意個別，應予分論併罰
    。被告前因竊盜案件，經法院判處有期徒刑10月確定，嗣經
    裁定減刑為有期徒刑5 月，並於96年7 月16日執行完畢，有
    臺灣高等法院被告前案紀錄表1 份在卷可佐，被告於有期徒
    刑執行完畢後，5 年內故意再犯本件有期徒刑以上之2 罪，
    均為累犯，應依刑法第47條第1 項規定加重其刑。本院審酌
    被告前有多次竊盜與施用毒品案件，經判刑入獄服刑之紀錄
    ，此有前述臺灣高等法院被告前案紀錄表1 份在卷可佐，素
    行不良，而被告正值壯年，不思以正當方法賺取財物，竟貪
    圖小利一再行竊，破壞他人對財產權之支配，惟念及被告竊
    取之車牌與皮包及皮包內財物，均價值非鉅，且因遭警即時
    查獲，被害人乙○○得索回失竊之車牌，被害人甲○○則已
    取回失竊之皮包，未造成極大損害，被告並坦承犯行，堪認
    具有悔意，另斟酌被告犯罪動機、手段、造成之損害及知識
    程度等一切情狀，分別量處如主文所示之刑，並定應執行刑
    如主文所示。因被告用以行竊之活動扳手，並未扣案，本院
    審酌活動扳手之價值不高，沒收該活動扳手1 支，對於報應
    或嚇阻被告再犯之功能，遠不及於執行機關為執行沒收而耗
    費之成本，本院因認無宣告沒收之必要，附此敘明。
據上論斷，應依刑事訴訟法第273 條之1 第1 項、第299 條第1
項前段，刑法第321 條第1 項第3 款、第320 條第1 項、第47條
第1 項，第51條第5 款，刑法施行法第1條之1，判決如主文。
本案經檢察官陳麗琇到庭執行職務。
中    華    民    國    98    年    7     月    30    日
                  刑事第十庭  法  官  高增泓
以上正本證明與原本無異。
如不服本判決，應於判決送達後10日內，向本院提出上訴狀。
中    華    民    國    98    年    7     月    30    日
                              書記官  黃麗玉
附錄本案論罪科刑法條全文：
刑法第321條
犯竊盜罪而有下列情形之一者，處6 月以上、5 年以下有期徒刑
：
  一  於夜間侵入住宅或有人居住之建築物、船艦或隱匿其內而
      犯之者。
  二  毀越門扇、牆垣或其他安全設備而犯之者。
  三  攜帶兇器而犯之者。
  四  結夥三人以上而犯之者。
  五  乘火災、水災或其他災害之際而犯之者。
  六  在車站或埠頭而犯之者。
前項之未遂犯罰之。
刑法第320條
意圖為自己或第三人不法之所有，而竊取他人之動產者，為竊盜
罪，處5 年以下有期徒刑、拘役或5 百元以下罰金。
意圖為自己或第三人不法之利益，而竊佔他人之不動產者，依前
項之規定處斷。
前二項之未遂犯罰之。


司法院資訊處製作；財團法人民間司法改革基金會備份。
